臺灣臺東地方法院刑事判決
111年度交易字第24號
公  訴  人  臺灣臺東地方檢察署檢察官
被      告  朱琬蔆


上列被告因公共危險案件，經檢察官提起公訴（110年度偵字第3
015號），被告於本院準備程序進行中，就被訴事實為有罪之陳
述，經檢察官聲請於審判外進行協商程序，本院裁定進行協商程
序，並依聲請改依協商程序而為判決，本院判決如下：
    主  文
朱琬蔆犯吐氣所含酒精濃度達每公升零點二五毫克以上駕駛動力
交通工具罪，累犯，處有期徒刑參月，如易科罰金，以新臺幣壹
仟元折算壹日。
    事實及理由
一、本件犯罪事實及證據，應更正並補充如下外，其餘均引用檢
    察官起訴書所載（如附件）：
　㈠犯罪事實欄一第11行記載「並於同日17時59分許」應更正記
    載為「並於同日18時2分許」。
　㈡證據部分補充：「被告朱琬蔆於本院協商程序所為之自白」
    。
二、本件經檢察官與被告於審判外達成協商之合意，且被告已認
    罪，其合意內容如主文所示。經查，上開協商合意並無刑事
    訴訟法第455 條之4 第1 項所列不得為協商判決之情形，檢
    察官既聲請改依協商程序而為判決，本院爰不經言詞辯論，
    於協商合意範圍內為判決。
三、應適用之法條：
    刑事訴訟法第455 條之2 第1 項、第455 條之4 第2 項、第
    455 條之8 、第454 條第2 項，修正前刑法第185 條之3 第
    1 項第1 款、刑法第2條第1項前段、第47條第1 項、第41條
    第1 項前段，刑法施行法第1 條之1 第1 項。
四、附記事項：
　㈠被告行為後，刑法第185條之3第1項業經立法院修正，將原先
    之處罰，自「二年以下有期徒刑，得併科二十萬元以下罰金
    」提高為「三年以下有期徒刑，得併科三十萬元以下罰金」
    ，並經總統於民國111年1月28日公布，同年1月30日起施行
    ，經比較前開新舊法結果，顯以舊法規定對被告較為有利，
    依刑法第2條第1項前段規定，本件應適用舊法規定處罰。
　㈡查被告前因公共危險案件，經本院以105年度東交簡字第462
    號判決判處有期徒刑4月確定，於107年1月18日易服社會勞
    動執行完畢，有臺灣高等法院被告前案紀錄表1 份在卷可考
    ，是其於受徒刑執行完畢後之5 年內，故意再犯本件有期徒
    刑以上之罪，依刑法第47條第1 項規定，為累犯；併參酌被
    告既有多次因相同案件經科處罪刑暨執行完畢之情形，猶故
    意再犯本罪，自足認其主觀上具有特別之惡性，亦顯然未因
    刑之執行完畢而生警惕作用，對於刑罰之反應力係屬薄弱，
    爰依該規定暨檢察官與被告之協商合意加重其刑（司法院大
    法官解釋釋字第775 號解釋文暨理由書參照）。
五、協商判決除有刑事訴訟法第455 條之4 第1 項第1 款於本訊
    問程序終結前，被告撤銷協商合意或檢察官撤回協商聲請者
    ；第2 款被告協商之意思非出於自由意志者；第4 款被告所
    犯之罪非第455 條之2 第1 項所定得以協商判決者；第6 款
    被告有其他較重之裁判上一罪之犯罪事實者；第7 款法院認
    應諭知免刑或免訴、不受理者情形之一，及違反同條第2 項
    「法院應於協商合意範圍內為判決；法院為協商判決所科之
    刑，以宣告緩刑、2 年以下有期徒刑、拘役或罰金為限」之
    規定者外，不得上訴。
六、如不服本判決而符合前述得上訴之情形，應於判決送達後20
    日內向本院提出上訴狀（應附繕本），其未敘述上訴理由者
    ，應於上訴期間屆滿後20日內補提理由書狀於本院，上訴於
    第二審法院。
本案經檢察官林永提起公訴，檢察官洪清秀到庭執行職務。
中　　華　　民　　國　　111 　年　　3 　　月　　31　　日
                  刑事第二庭  法  官  徐晶純
以上正本證明與原本無異。
本件原則不得上訴。
                              書記官  尹  瑋
中　　華　　民　　國　　111 　年　　3 　　月　　31　　日

附錄本案論罪科刑法條：
修正前中華民國刑法第185條之3第1 項第1 款
駕駛動力交通工具而有下列情形之一者，處2 年以下有期徒刑，
得併科20萬元以下罰金：
一、吐氣所含酒精濃度達每公升零點二五毫克或血液中酒精濃度
    達百分之零點零五以上。
　
附  件

臺灣臺東地方檢察署檢察官起訴書
                                     110年度偵字第3015號
　　被　　　告　朱琬蔆　女　54歲（民國00年0月00日生）
　　　　　　　　　　　　住臺東縣○○市○○路00巷00號
　　　　　　　　　　　　國民身分證統一編號：Z000000000號
上列被告因公共危險案件，業經偵查終結，認應提起公訴，茲將
犯罪事實及證據並所犯法條分敘如下：
　　　　犯罪事實
一、朱琬蔆前因公共危險案件，經臺灣臺東地方法院以105年度
    東交簡字第462號判決判處有期徒刑4月確定，於民國107年1
    月18日易服社會勞動執行完畢。詎仍不知悔改，自110年9月1
    5日17時10分許起至同日17時37分許止，在臺東縣臺東市長
    沙街某自助餐店，食用含有酒精成分之燒酒麵線後，明知飲
    用酒類後吐氣所含酒精濃度達每公升0.25毫克以上，不得駕駛動
    力交通工具，仍在吐氣所含酒精濃度已逾上開標準之情形下，
    基於不能安全駕駛之犯意，旋於同日17時37分許，自上開自
    助餐店，駕駛車牌號碼00-0000號自用小客車上路。嗣於同日1
    7時54分許，為警在省道台11線北上161.8公里處攔查，並於
    同日17時59分許，依法對其施以酒精濃度測試，測得其吐氣所
    含酒精濃度達每公升0.28毫克，始悉上情。
二、案經臺東縣警察局移送偵辦。
　　　　證據並所犯法條
一、訊據被告朱琬蔆固不否認自己於110年9月15日17時59分許吐
    氣所含酒精濃度達每公升0.28毫克等情，惟矢口否認有何公共
    危險之犯行，辯稱：伊是吃麻油雞麵線，吃不出來有酒精成
    分，伊在警局講錯了，不是吃燒酒麵線云云。然查，被告為
    警攔檢時，即自承有食用燒酒麵線，並在警詢時為同一之供
    述，有警員之密錄器影像及偵訊光碟暨勘驗筆錄1份在卷可
    佐，被告吐氣所含酒精濃度達每公升0.28毫克之事實，亦有臺
    東縣警察局道路交通事故當事人酒精測定紀錄表、財團法人
    台灣商品檢測驗證中心呼氣酒精測試器檢定合格證書、臺東
    縣警察局舉發違反道路交通管理事件通知單影本各1份，是
    被告上開所辯，顯係事後卸責之詞，不足採信，被告犯嫌，
    應堪認定。
二、核被告所為，係犯刑法第185條之3第1項第1款之公共危險罪
    嫌。又被告有犯罪事實欄所載之前科及執行紀錄，此有本署
    刑案資料查註表在卷可參，其於受有期徒刑之執行完畢後，
    5年以內故意再犯本件有期徒刑以上之罪，且本次再犯公共
    危險犯嫌，請審酌依刑法第47條第1項之規定及司法院大法
    官釋字第775號解釋意旨論以累犯並加重其刑。
三、依刑事訴訟法第251條第1項提起公訴。
　　此　　致
臺灣臺東地方法院
中　　華　　民　　國　 111　　年　　1 　　月　　15　　日
                              檢 察 官    林      永
本件正本證明與原本無異
中　　華　　民　　國　 111　　年　　2 　　月　　4 　　日
                              書 記 官    蔡  明  珊
附錄本案所犯法條全文
刑法第185條之3
駕駛動力交通工具而有下列情形之一者，處二年以下有期徒刑，
得併科二十萬元以下罰金：
一、吐氣所含酒精濃度達每公升零點二五毫克或血液中酒精濃度
    達百分之零點零五以上。
二、有前款以外之其他情事足認服用酒類或其他相類之物，致不
    能安全駕駛。
三、服用毒品、麻醉藥品或其他相類之物，致不能安全駕駛。
因而致人於死者，處三年以上十年以下有期徒刑；致重傷者，處
一年以上七年以下有期徒刑。
曾犯本條或陸海空軍刑法第五十四條之罪，經有罪判決確定或經
緩起訴處分確定，於五年內再犯第一項之罪因而致人於死者，處
無期徒刑或五年以上有期徒刑；致重傷者，處三年以上十年以下
有期徒刑。